臺灣桃園地方法院民事判決　　　　　　 99年度簡上字第254號
上　訴　人　李坤鎔
被　上訴人　日盛國際商業銀行股份有限公司
法定代理人　楊智光
上列當事人間債務人異議之訴事件，上訴人對於中華民國99年11
月9 日本院桃園簡易庭99年度桃簡字第1013號第一審判決提起上
訴，判決如下：
    主      文
上訴駁回。
第二審訴訟費用由上訴人負擔。
    事實及理由
一、按承受之聲明，並無一定之用語，苟依書狀意旨，及承受訴
    訟人以其書狀所為之訴訟行為，足認其係出於承受訴訟之意
    思者，即不能指係尚未為合法承受訴訟聲明（最高法院77年
    台上字第772 號判決意旨參照）。本件上訴人於99年11月22
    日提起上訴後，被上訴人之法定代理人於100 年1 月間再變
    更為楊智光，業據被上訴人出具委任狀委任訴訟代理人，並
    有其提出經濟部函及公司變更登記表等影本為憑（見本院卷
    第29頁至30頁），則依其所提出之書狀及訴訟行為，足認其
    業已依法聲明承受訴訟在案，併予敘明。
二、上訴人主張略以：上訴人之子李政宏原應專心繼承上訴人之
    事業，然因被上訴人執行李政宏財產，致李政宏無法專心繼
    承上訴人之事業，已妨害上訴人包括專利權、著作權等產業
    之進度，故被上訴人執行李政宏之財產係屬不當。被上訴人
    無權將不實債權移轉訴外人標準財信管理股份有限公司（下
    稱標準財信管理公司）聲請本院99年度司執字第19325 號強
    制執行，顯然於法無據，應予撤銷。爰依法請求撤銷本院99
    年度司執字第19325 號強制執行程序並回復原狀等語。原審
    以上訴人當事人不適格判決駁回上訴人之訴，上訴人不服上
    訴聲明：請求廢棄原判決暨回復原狀。
三、按依上訴人在簡易訴訟之第一審程序所訴之事實，並依其在
    第二審程序所主張之事實，在法律上顯無理由者，第二審法
    院依民事訴訟法第436 條之1 第3 項準用同法第463 條、第
    249 條第2 項規定，得不經言詞辯論，逕以判決駁回上訴（
    司法院院解字第3264號解釋、最高法院42年台上字第526 號
    判例意旨參照）。又所謂原告之訴，依其所訴之事實，在法
    律上顯無理由者，係指依原告於訴狀內記載之事實觀之，在
    法律上顯然不能獲得勝訴之判決者而言（最高法院62年台上
    字第845 號判例意旨參照）。而「當事人適格」，係指當事
    人就特定訴訟標的有實施訴訟之權能而言，亦即得以自己之
    名義為原告或被告之資格，因而得受本案判決者。債務人異
    議之訴目的係在排除強制執行程序，故須為執行名義所示之
    債務人或其繼受人，或其他因執行名義之效力擴張而受強制
    執行之人，始為適格之原告，此觀諸強制執行法第4 條之2
    、第14條之1 規定自明。
四、經查：
  (一)上訴人之子李政宏於91年2 月間向被上訴人借款，嗣未依約
    清償本息，經被上訴人訴請臺灣臺北地方法院以92年度北簡
    字第2006號判決李政宏應給付新台幣（下同）14萬6,296 元
    及其利息、違約金，李政宏上訴後，復經臺灣臺北地方法院
    以93年度簡上字第139 號裁定駁回其上訴確定在案。嗣被上
    訴人於94年1 月間將其對李政宏之債權讓與標準財信管理公
    司，並將債權轉讓通知登報公告週知。標準財信管理公司於
    99年3 月間持上開確定判決為執行名義，聲請本院民事執行
    處以99年度司執字第19325 號強制執行李政宏對第三人之薪
    資債權，經本院民事執行處於99年4 月19日對第三人核發移
    轉命令而執行終結等情，有上開臺灣臺北地方法院宣示判決
    筆錄、裁定及確定證明書等影本可稽（見原審卷第28頁至38
    頁），並據本院調閱前揭執行卷宗核閱無訛，亦有刊登債權
    讓與公告新聞紙、債權讓與契約書等影本可佐（見上開執行
    卷第3 頁、4 頁），此部分事實，堪信為真正。
  (二)上訴人雖請求撤銷本院99年度司執字第19325 號強制執行程
    序並回復原狀云云。惟該執行事件之執行債務人係「李政宏
    」，上訴人既非該執行事件之執行債務人，其以上開事由對
    被上訴人提起本件債務人異議之訴，請求撤銷該執行事件所
    為之強制執行程序，依上說明，顯屬當事人不適格，其訴顯
    無理由，應予駁回。原審不經言詞辯論，而為上訴人敗訴之
    判決，核無不合。上訴意旨指摘原判決不當，求予廢棄改判
    ，為顯無理由，應予駁回。爰依上揭規定，不經言詞辯論，
    逕予判決駁回上訴人之上訴。
五、據上論結，本件上訴為顯無理由，依民事訴訟法第436 條之
    1 第3 項、第463 條、第249 條第2 項、第449 條第1 項、
    第78條，判決如主文。
中    華    民    國    100   年    3     月    31    日
                  民事第二庭審判長法  官  劉克聖
                                  法  官  劉佩宜
                                  法  官  張金柱
不得上訴。
以上正本係照原本作成。
中    華    民    國   100    年    3     月    31    日
                                  書記官  葉靜瑜